臺灣高等法院高雄分院刑事裁定　　　　　　100年度抗字第7號
抗　告　人
即受刑人　　陳志偉
上列受刑人因聲請撤銷緩刑案件，不服臺灣屏東地方法院99年度
撤緩字第99號中華民國99年11月3 日第一審裁定，提起抗告，本
院裁定如下：
    主  文
抗告駁回。
    理  由
一、抗告意旨略以：受刑人即抗告人陳志偉於97年6 月18日入伍
    至98年6 月17日退伍，期間無法執行義務勞務，但當兵放假
    期間仍有找執行保護管束之觀護人報到，直到退伍即每月按
    時到地檢署報到，據己股觀護人告知義務勞務係另分97年執
    護勞字第79號案件，由乙股觀護人承辦，非由執行緩刑付保
    護管束之觀護人承辦，據己股觀護人告知，如聯絡不到抗告
    人，義務勞務承辦之助理沒有向己股請求協助，期間僅有寄
    發告誡函，抗告人與屏安醫院之上課通知函弄混以致抗告人
    未於期限內完成義務勞務，抗告人請求檢察官延長義務勞務
    之履行期間，但檢察官未同意延長義務勞務之履行期間，而
    遭檢察官駁回。抗告人因一時失慮加上工作無法配合，原裁
    定認抗告人經合法通知無正當理由未繼續履行義務勞務，而
    裁定撤銷緩刑宣告，自有未當，爰提起抗告，請求撤銷原裁
    定，准抗告人展延期限，繼續提供未完成之義務勞務等語。
二、按刑法關於撤銷緩刑宣告之條文，業於98年5 月19日修正公
    布，並於98年9 月1 日施行。而就修正施行後之法律適用，
    刑法施行法第6 條之1 第2 項特此明定：「於中華民國98年
    5 月19日刑法修正施行前，受緩刑之宣告，98年5 月19日修
    正刑法施行後，仍在緩刑期內者，適用98年5 月19日修正施
    行之刑法第75條、第75條之1 及第76條規定。」；查本件受
    刑人即抗告人陳志偉因犯妨害性自主案件，經臺灣屏東地方
    法院以97年度簡字第934 號判處應執行有期徒刑1 年6 月，
    緩刑4 年，緩刑期間付保護管束，並向創世基金會屏東分院
    提供180 小時之義務勞務，於民國97年7 月8 日確定等情，
    有該判決書及臺灣高等法院被告前案紀錄表各1 份附卷可稽
    ，此部分事實堪以認定。本件受刑人既係於上開刑法修正施
    行前受緩刑宣告，且修正施行後仍在緩刑期內，則依前揭法
    條規定，本件撤銷緩刑之聲請，自應適用98年5 月19日修正
    施行後即現行刑法第75條、第75條之1 及第76條規定，核先
    敘明。次按受緩刑之宣告，而違反第74條第2 項第1 款至第
    8 款所定負擔情節重大者，足認原宣告之緩刑難收其預期效
    果，而有執行刑罰之必要者，得撤銷其緩刑宣告，刑法第75
    條之1 第1 項第4 款定有明文。又得否撤銷緩刑之宣告，除
    須符合刑法第75條之1 第1 項各款之要件外，另賦予法院決
    定撤銷與否之權限，亦即由法院審核是否符合「足認原宣告
    之緩刑難收其預期效果，而有執行刑罰之必要」。故法官應
    本於合目的性之裁量，妥適審酌被告所犯前後數罪間，關於
    法益侵害之性質、再犯之原因、違反法規範之情節是否重大
    、被告主觀犯意所顯現之惡性及其反社會性等情節，是否已
    使前案原為促使惡性輕微之被告或偶發犯、初犯改過自新而
    宣告之緩刑，已難收其預期之效果，而確有執行刑罰之必要
    。
三、經查，抗告人即受刑人陳志偉經執行檢察官及觀護人通知其
    應自97年7 月8 日起至99年7 月7 日止，向上開指定之執行
    機構創世基金會屏東分院履行義務勞務180 小時，受刑人竟
    無故不履行並失聯，且經2 次發函告誡及觀護人多次以電話
    聯絡後，仍無故不遵期履行上開條件等情，有臺灣屏東地方
    法院檢察署99年4 月19日屏檢泰護乙字第010850號、同年6
    月18日屏檢泰護乙字第017218號義務勞務失聯告誡函、及其
    送達證書、觀護人重要工作紀錄表等件在卷足憑，並經本院
    向創世基金會屏東分院函查，該會以執行檢察官提供之陳志
    偉手機0000-000000 號電話與之聯繫，於99年通聯成功4 次
    ，分別為4 月22日、5 月18日、6 月3 日、6 月18日，均通
    知可前來該機構服務，然陳志偉僅於6 月22日前來報到服務
    3 小時之後即無再前來，事後不定期連絡均無法成功連絡上
    ，此有創世基金會屏東分院100 年4 月19日創院（12）義字
    第1000107 號函附卷可查，堪認受刑人係無故不遵期履行上
    開附負擔條件之義務，而有執行刑罰之必要。受刑人以跑錯
    地方找錯觀護人，工作需要等等理由，請求免予撤銷緩刑，
    然其無正當理由而未繼續履行該負擔乙節，既經查明如上，
    原審認受刑人無故不履行緩刑所定之義務負擔，已足認其違
    反情節重大，且亦無從再預期受刑人將會恪遵相關法令規定
    ，認為原宣告之緩刑難收預期效果，而有執行刑罰之必要，
    是聲請人即執行檢察官依刑法第75條之1 第1 項第4 款之規
    定聲請撤銷緩刑之宣告，經核並無不合，原審因而裁定撤銷
    受刑人緩刑之宣告，受刑人上開緩刑之宣告既經撤銷，其於
    該案中所受緩刑期內付保護管束之宣告，即失所附麗，應併
    予撤銷，經核並無不合，抗告人執此提起抗告，為無理由，
    應予駁回。
四、依刑事訴訟法第412 條，裁定如主文。 
中    華    民    國  100     年    4     月    25    日
                  刑事第六庭    審判長法  官  王憲義
                                      法  官  邱永貴
                                      法  官  簡志瑩
以上正本證明與原本無異。
不得再抗告。
中    華    民    國  100     年    4     月    25    日
                                      書記官  吳新貞